【裁判字號】    98,上易,645
【裁判日期】    980930
【裁判案由】    竊盜
【裁判全文】
臺灣高等法院臺南分院刑事判決
上  訴  人
即  被  告  乙○○○
上列上訴人即被告因竊盜案件，不服臺灣臺南地方法院98年度易
字第912號中華民國98年7月31日第一審判決（起訴案號：臺灣臺
南地方法院檢察署98年度偵字第2955號），提起上訴，本院判決
如下：
    主      文
上訴駁回。
    事      實
一、乙○○○意圖為自己不法之所有，於民國 (下同)98年1月22
    日下午2時21分許，在臺南縣永康市○○街33號甲○○所經
    營之「7-11超商」內，趁店員不注意之際，徒手竊取該超商
    公開擺設販售之「卡尼爾純淨毛孔緊緻潔面乳」1條（價值
    新臺幣110元），藏置於左褲袋內，嗣僅另持1盒撲克牌至櫃
    臺結帳後即步出該超商離去。後於當日下午3時，該超商店
    員交接班時清點商品發現短少1條上開品牌洗面乳，經調閱
    現場監視錄影畫面發現1名女子涉嫌行竊。嗣乙○○○於同
    年月24日再至該超商購物時，旋即經店員認出為該名涉嫌行
    竊女子，並通知甲○○到場報警究辦。
二、案經甲○○訴由臺南縣警察局永康分局報告臺灣臺南地方法
    院檢察署檢察官偵查起訴。
    理      由
一、程序部分：
    本件上訴人即被告所犯為死刑、無期徒刑、最輕本刑為三年
    以上有期徒刑以外之罪，被告於本院審理中就被訴事實為有
    罪之陳述，經本院審判長告知簡式審判程序之旨，並聽取公
    訴人、被告之意見後，合議庭認為適宜，依刑事訴訟法第二
    百七十三條之一第一項規定，裁定進行簡式審判程序，則有
    關本件證據調查，不受刑事訴訟法第一百五十九條第一項、
    第一百六十一條之二、第一百六十一條之三、第一百六十三
    條之一及第一百六十四條至第一百七十條規定之限制，先此
    敘明。
二、實體部分：
  (一)訊據上訴人即被告乙○○○於本院審理中坦承有於上揭時、
    地竊取1條「卡尼爾純淨毛孔緊緻潔面乳」商品之竊盜事實
    坦承不諱，核與證人即告訴人甲○○警詢及偵查中具結證述
    明確（見警卷第5至7頁、偵查卷第7頁），並有超商監視錄
    影光碟1片及翻拍照片6張在卷可資佐證（見警卷第8至12頁
    ），且經檢察官偵查時及原審審理時均勘驗該監視錄影光碟
    內容審核相符，製有相關勘驗筆錄及被告自貨架上拿取洗面
    乳走向結帳櫃臺放入左側褲袋之畫面照片附卷供參（見偵查
    卷第14、15頁及原審卷第13、15、16至20頁），足資審認被
    告放入褲袋內之洗面乳乃係自該超商竊取之商品，是被告確
    有竊取上開洗面乳商品之犯行，已臻明確，應依法論科。
  (二)核被告所為，係犯刑法第320條第1項之竊盜罪。
  (三)因而原審適用刑法第320條第1項、第41項第1項前段，刑法
    施行法第1條之1之規定，並審酌被告犯罪之動機、目的、方
    法及所竊取財物價值，暨其犯罪後始終否認犯行，並無悔意
    ，復參酌被告前無犯罪科刑紀錄，有臺灣高等法院被告前案
    紀錄表1份在卷可稽，素行尚可等一切情狀，量處有期徒刑
    貳月，並諭知如易科罰金，以新臺幣壹仟元折算壹日之折算
    標準等情。本院經核其認事用法，均無不當，量刑亦稱妥適
    。被告上訴意旨，認原審量刑過重云云，為無理由，應予駁
    回。
據上論結，應依刑事訴訟法第368條，判決如主文。
本案經檢察官李傳來到庭執行職務。
中    華    民    國    98    年    9     月    30    日
                  刑事第五庭    審判長法  官  楊明章
                                      法  官  戴勝利
                                      法  官  顏基典
以上正本證明與原本無異。
不得上訴。
                                      書記官  呂嘉文
中    華    民    國    98    年    9     月    30    日
【附錄】本判決論罪科刑法條：
刑法第320條第1項：
意圖為自己或第三人不法之所有，而竊取他人之動產者，為竊盜
罪， 處5年以下有期徒刑、拘役或500元以下罰金。


司法院資訊處製作；財團法人民間司法改革基金會備份。
